【裁判字號】    98,易,239
【裁判日期】    980226
【裁判案由】    毒品危害防制條例
【裁判全文】
臺灣臺北地方法院刑事判決               98年度易字第239號
公  訴  人  臺灣臺北地方法院檢察署檢察官
被      告  甲○○
                    （另案在臺灣臺北監獄執行中）
上列被告因違反毒品危害防制條例案件，經檢察官提起公訴（九
十七年度毒偵字第三八一二號），被告於準備程序中先就被訴事
實為有罪之陳述，經本院告以簡式審判之旨，並聽取當事人之意
見後，本院合議庭裁定行簡式審判程序，判決如下：
    主  文
甲○○施用第二級毒品，處有期徒刑陸月，如易科罰金，以新臺
幣壹仟元折算壹日。
    事  實
一、甲○○前於(一)民國九十一年間，因施用毒品而違反毒品危害
    防制條例案件，經本院以九十一年度毒聲字第二六三八號裁
    定送觀察、勒戒，甲○○不服提起抗告，經臺灣高等法院（
    下稱高院）以九十二年度毒抗字第八一號裁定駁回其抗告，
    經觀察、勒戒後，認無繼續施用傾向，於九十二年四月十六
    日釋放出所，並由臺灣臺北地方法院檢察署檢察官以九十一
    年度毒偵字第二五一八號不起訴處分書為不起訴處分確定；
    再於(二)九十五年間，因竊盜案件，經高院以九十六年度上易
    字第一四九一號刑事判決，判處有期徒刑三月確定；又於(三)
    九十六年間，因施用毒品而違反毒品危害防制條例案件，經
    臺灣板橋地方法院（下稱板橋地院）以九十六年度簡字第四
    四九二號刑事判決，判處有期徒刑三月，甲○○不服提起上
    訴，經同院以九十六年度簡上字第一○○八號刑事判決駁回
    上訴確定，上開(二)(三)二罪經板橋地院以九十七年度聲字第八
    ○○號裁定定應執行刑為有期徒刑五月，於九十七年十月八
    日縮短刑期執行完畢。嗣於(四)九十七年間，因竊盜案件，經
    板橋地院以九十七年度簡字第七五五○號刑事判決，判處有
    期徒刑五月確定；再於(五)九十七年間，因竊盜案件，經本院
    以九十七年度易字第一八八四號刑事判決，判處有期徒刑八
    月、五月，應執行有期徒刑一年，甲○○不服提起上訴，經
    高院以九十七年度上易字第二三七五號刑事判決駁回上訴確
    定；及於(六)九十七年間，因施用毒品而違反毒品危害防制條
    例案件，經本院以九十七年度簡字第三二八八號刑事判決，
    判處有期徒刑六月確定，後上開(五)(六)之罪再經高院以九十七
    年度聲字第三七二二號裁定定應執行刑為有期徒刑一年四月
    ，現尚在執行中（於本件均不構成累犯）。
二、甲○○基於施用第二級毒品甲基安非他命之犯意，於九十七
    年八月七日凌晨某時許，在其位於臺北縣新店市○○街十七
    號五樓之居處，以將甲基安非他命置於吸食器內燒烤後吸食
    煙霧之方式，施用甲基安非他命一次。嗣甲○○因上揭(二)(三)
    之罪遭臺灣板橋地方法院檢察署發佈通緝，而於九十七年八
    月八日五時四十二分許，行經臺北縣永和市○○路○段一二
    九號前，為警緝獲，乃接受調查，經警採集其尿液送驗發現
    呈安非他命類陽性反應，始悉上情。
三、案經臺北縣政府警察局永和分局報告臺灣板橋地方法院檢察
    署檢察官呈請臺灣高等法院檢察署檢察長令轉臺灣臺北地方
    法院檢察署檢察官偵查起訴。
    理  由
一、證據之認定：
    上開事實二之部分，有被告甲○○於上述時、地為警查獲，
    經警採集其尿液送臺灣檢驗科技股份有限公司以酵素免疫分
    析法初步檢驗及氣相層析質譜儀法確認檢驗，結果發現有安
    非他命類陽性反應之濫用藥物檢驗報告一附卷足憑（臺灣板
    橋地方法院檢察署九十七年度毒偵字第八七九○號卷第九頁
    參照），且被告對上開事實二之部分，亦於本院九十八年二
    月十六日審理時供承不諱（本院當日審判筆錄參照），是依
    上開濫用藥物檢驗報告一紙等補強證據已足資擔保被告於本
    院審理中所為之上開任意性自白具有相當程度之真實性，而
    得確信被告前述自白之犯罪事實確屬真實，從而依刑事訴訟
    法第一百五十六條第一項及同條第二項規定，自得依被告上
    述自白及該補強證據認定被告確有為上述施用甲基安非他命
    一次之犯行，本件事證明確，被告犯行堪以認定。
二、論罪科刑之法律適用：
  (一)按甲基安非他命為毒品危害防制條例第二條第二項第二款所
    列之第二級毒品，是核被告甲○○所為，係犯毒品危害防制
    條例第十條第二項之施用第二級毒品罪。其施用甲基安非他
    命前後持有甲基安非他命之低度行為，應為施用之高度行為
    所吸收，不另論罪。
  (二)查被告有如事實一所載之犯罪科刑執行情形，有臺灣高等法
    院被告全國前案紀錄表及被告所犯前開案件之判決書、裁定
    書各一份在卷可稽，其所犯事實一之(二)之罪，雖於九十六年
    十一月九日易科罰金，然因與事實一之(三)之罪符合定應執行
    刑之要件，而經板橋地院以九十七年度聲字第八○○號裁定
    定應執行刑為有期徒刑五月，於九十七年十月八日始執行完
    畢，則被告於九十七年八月八日為本次犯行，即與「受有期
    徒刑執行完畢，五年以內故意再犯有期徒刑以上之罪」之要
    件不符，公訴意旨認被告係屬累犯，容有誤會，併此敘明。
  (三)爰審酌被告於毒品危害防制條例公布生效後，曾經本院裁定
    送觀察、勒戒，又多次因因施用毒品之犯行，經法院判決如
    事實一所示之刑，此有臺灣高等法院被告前案紀錄表及各該
    判決各一份在卷可稽，卻未能把握自新機會，徹底戒除施用
    毒品之惡習，仍再施用足以導致人體機能發生依賴性、成癮
    性及抗藥性等障礙之第二級毒品甲基安非他命，惟念其施用
    毒品乃戕害自身身心健康，尚未危及他人，及犯罪後坦承犯
    行，態度良好，兼衡其犯罪動機、手段、施用毒品之次數等
    一切情狀，量處如主文所示之刑，並諭知易科罰金之折算標
    準。
據上論斷，應依刑事訴訟法第二百七十三條之一第一項、第二百
九十九條第一項前段，毒品危害防制條例第十條第二項，刑法第
十一條前段、第四十一條第一項前段，判決如主文。
本案經檢察官廖先志到庭執行職務。
中    華    民    國    98    年    2     月    26    日
                  刑事第九庭法  官  張詩芸
以上正本證明與原本無異。
如不服本判決應於收受送達後10日內向本院提出上訴書狀，並應
敘述具體理由；其未敘述上訴理由者，應於上訴期間屆滿後20日
內向本院補提理由書（均須按他造當事人之人數附繕）「切勿逕
送上級法院」。
                            書記官  顏淑華
中    華    民    國    98    年    2     月    26    日
附錄本案論罪科刑法條全文
毒品危害防制條例第十條
施用第一級毒品者，處六月以上五年以下有期徒刑。
施用第二級毒品者，處三年以下有期徒刑。


司法院資訊處製作；財團法人民間司法改革基金會備份。
